# 未达到使用状态的在建厂房出租是否应该转固

提问人：zhushengzuo 时间：2019-11-25 06:30:25
陈版主您好，有一问题需请教：甲公司自 2017 年修建一座钢结构厂房（设备安装车间），项目招标资料包括土建工程、钢结构工程、给排水工程、消防工程、电气工程等，目前除电气工程外其他工程都已完工（已完工工程均为进行结算），企业将该厂房已经出租（租期自 2019 年至 2021 年），请问陈版主，像这种情况，该厂房是否能够转入固定资产（投资性房地产）？

回答人：chenyiwei
如果该厂房是临时性出租，出租的用途和其原本的设计用途无关（如用作临时仓库），要达到其原本设计用途还需要发生重大的后续投入和工程，则目前的临时性出租并不代表其已达到预定可使用状态。
另外，如果目前临时性出租的原因是由于某些原因导致的工程停滞，则还需谨慎考虑其减值准备问题。